【裁判字號】    89,易,4163
【裁判日期】    900216
【裁判案由】    詐欺
【裁判全文】
臺灣板橋地方法院刑事判決                        八十九年度易字第四一六三號
    公  訴  人  臺灣板橋地方法院檢察署檢察官
    被      告  乙○○
右列被告因詐欺案件，經檢察官提起公訴 (八十九年度偵字第九九０四號），本院判
決如左：
    主  文
乙○○意圖為自己不法之所有，以詐術使人將本人之物交付，累犯，處有期徒刑捌月
。
    理  由
一、乙○○於民國八十一年間因農礦工商條例案，經臺灣士林地方法院判處有期徒刑
    五月確定，嗣於八十一年十月十五日易科罰金執行完畢，又於八十四年間因商業
    登記法案件，經臺灣高等法院判處有期徒刑六月確定，嗣於八十五年六月二十七
    日易科罰金執行完畢，竟不知悔改，其原係設在臺北縣三重市○○街一七五巷十
    八號維尼童裝行之負責人，明知自己在外負債累累，無力償還，竟仍意圖為自己
    不法之所有，於八十八年五月底，在前揭維尼童裝行，向朋友甲○○佯稱：「共
    同投資維尼童裝行，可獲取高額利潤，在投資期間內保證資金全數無虧損」云云
    ，致甲○○陷於錯誤，先後於同年五月三十一日、六月二十四日分別交付新臺幣
    （下同）五十萬元予乙○○，合計一百萬元，乙○○雖於同年六月二十五日簽立
    「投資憑證」一紙予甲○○，並簽發面額均二萬元、到期日分別八十八年十月二
    十五日、八十八年十一月五日、八十八年十一月十五日、八十八年十一月二十五
    日、八十八年十二月五日、八十八年十二月十五日、八十八年十二月二十五日、
    八十九年一月五日、八十九年一月二十五日、八十九年二月五日、八十九年二月
    十五日、八十九年二月二十五日之商業本票予甲○○作為擔保，然乙○○竟於八
    十八年十二月一日將所負責之維尼童裝行作價五百六十萬元出讓登記予其妻丙○
    ○名下，嗣甲○○於前揭本票到期後提示均不獲付款，甲○○向乙○○催討投資
    款項亦被拒，始知受騙。
二、案經甲○○訴請台灣板橋地方法院檢察署檢察官偵查起訴。
    理  由
一、訊據被告乙○○坦承於前述時地收受甲○○之金額一百萬元，惟矢口否認有何詐
    欺犯行，辯稱：伊向告訴人甲○○借款，是為清償自己的賭債，因為伊在台中打
    麻將輸錢九百多萬元，另外伊向地下錢莊借三百多萬元，錢莊催款甚急，伊才會
    向告訴人借款云云。經查，右揭事實，迭據告訴人甲○○於偵查及本院審理時指
    訴不移，並提出其中興銀行活期儲蓄存款存摺影本二紙證明支出一百萬元無誤（
    附在本院審理卷），此外，並有被告乙○○簽發之本票影本多紙及投資憑證一紙
    在偵查卷可稽。依上開調查，被告明知自己在外積欠賭債及地下錢莊鉅額款項，
    已無清償能力，竟仍向甲○○佯邀投資維尼公司，致甲○○判斷錯誤而交付一百
    萬元，被告事後又將維尼公司過戶登記於其妻名下，致甲○○追償無門，被告顯
    有詐欺故意，所辯純屬飾卸之詞，不足採信。本件事證明確，被告犯行堪以認定
    。
二、核被告乙○○所為，係犯刑法第三百三十九條第一項之詐欺罪。又被告於八十四
    年間因商業登記法案件，經臺灣高等法院判處有期徒刑六月確定，嗣於八十五年
    六月二十七日易科罰金執行完畢，此有臺灣高等法院檢察署刑案紀錄簡覆表一件
    在卷可按，其於五年內再犯本件有期徒刑以上之罪，為累犯，應依法加重其刑。
    爰審酌被告犯罪之動機、目的、手段，及其品行、生活狀況、智識程度、犯罪所
    生之損害，及犯罪後態度等一切情狀，量處如主文之刑。
據上論結，應依刑事訴訟法第二百九十九條第一項前段，刑法第三百三十九條第一項
、第四十七條，罰金罰鍰提高標準條例第一條前段，判決如主文。
本案經檢察官高俊申到庭執行職務。
中      華      民      國    九十      年      二      月     十六     日
                                      臺灣板橋地方法院刑事第二庭
                                          法  官  黃  惠  瑛
右正本證明與原本無異。
如不服本判決，應於判決送達後十日內，向本院提出上訴狀。
                                          書記官  張  志  華
中      華      民      國    九十      年      二      月    二十二    日
附錄本案論罪科刑法條全文：
刑法第三百三十九條
意圖為自己或第三人不法之所有，以詐術使人將本人或第三人之物交付者，處五年以
下有期徒刑、拘役或科或併科一千元以下罰金。
以前項方法得財產上不法之利益或使第三人得之者亦同。
前二項之未遂犯罰之。


司法院資訊處製作；財團法人民間司法改革基金會備份。
